【裁判字號】    89,易,2136
【裁判日期】    901008
【裁判案由】    違反商標法
【裁判全文】
臺灣臺南地方法院刑事判決                        八十九年度易字第二一三六號
    公  訴  人  臺灣台南地方法院檢察署檢察官
    被      告  丙○○
    選任辯護人  陳正芳
右列被告因違反商標法案件，經檢察官提起公訴 (八十九年度偵字第六一一六號)，
本院判決如左：
    主  文
丙○○連續行使偽造私文書，足以生損害於公眾及他人，處有期徒刑陸月，如易科罰
金，以銀元參佰元折算壹日。
扣案印製有本田公司商標圖樣之包裝盒七千六百個、豐田公司包裝盒九千個、三菱公
司包裝盒二千個、馬自達公司包裝盒四千七百個、富士公司包裝盒二千個及日產公司
包裝盒三千四百個均沒收。
    事  實
壹、丙○○係址設台南縣永康市○○○路四九０巷六十二弄十一號三樓「永貿交通器
    材有限公司」（下稱永貿公司）之負責人，經營汽車零件濾心器之製造及買賣業
    務，其明知如附表一所示之商標名稱圖樣，係業經如附表三所示日商公司分別向
    我國經濟部中央標準局（今已改制為智慧財產局）申請註冊登記，經核准取得指
    定使用於各種汽車及其零組件等商品之商標專用權（相關商標圖樣、註冊號數、
    商標專用權人、專用期間、指定商品均詳如附表一所示），現均仍於商標專用期
    間內；並明知如附表三所示日商公司所生產製造使用上開商標圖樣之汽車零件濾
    心器等商品，在國際及國內市場均行銷多年，具有相當之聲譽，為業者及一般消
    費大眾所熟知，屬相關大眾所共知之商標及商品。詎丙○○於未得如附表三所示
    日商公司之同意，並明知包裝盒上有如附表二所載：正廠產品、原產國日本等文
    意，係虛偽內容不實之記載，竟基於概括之犯意，意圖欺騙他人，擅自自不詳之
    時間起，連續多次販賣附加有如附表一商標圖樣、附表二所載：正廠產品、原產
    國日本等文意之包裝盒加以包裝之其所製造之汽車零件，藉以販售予不特定之人
    而以此方式牟利，足以生損害於公眾及他人。嗣於民國八十九年四月二十一日下
    午四時三十分許，經警持檢察官所核發之搜索票前往查緝，當場在上開處所查獲
    ，並扣得印製有本田公司商標圖樣之包裝盒七千六百個、豐田公司包裝盒九千個
    、三菱公司包裝盒二千個、馬自達公司包裝盒四千七百個、富士公司包裝盒二千
    個及日產公司包裝盒三千四百個等物。
貳、案經附表三所示日商公司訴由台南縣警察局永康分局報告臺灣台南地方法院檢察
    署檢察官偵查起訴。
    理  由
壹、訊據被告丙○○對於警察機關會同告訴代理人曾鈐龍於右揭時、地查獲上開包裝
    盒並無異詞，惟矢口否認有違反商標法之犯行，辯稱：上開貨物係一家貿易商叫
    「金永達產業股份有限公司」（下稱金永達公司）之負責人乙○○在六、七年前
    寄下來的云云。
貳、經本院查：
一、右揭犯罪事實，業據被告丙○○於警訊時坦承無訛，核與告訴人代理人曾鈐龍於
    警訊及檢察官偵訊時指訴綦詳，並有犯罪事實欄所示之包裝盒扣案可證。又被告
    於檢察官偵訊時亦供稱：「（警訊中所言時在否？）都實在。」等語（偵查卷頁
    十背面），另觀諸被告於警訊筆錄所供述之內容甚為詳實，其中並供稱：「（上
    開空盒及出貨單暨訂單作何用途？）該空盒係包裝我完成的貨品。．．．」等語
    ，顯見該包裝盒確係供包裝被告所生產之濾心器無疑。此外，被告並於警訊時將
    上開包裝盒之價格供稱甚為清楚，依一般經驗法則可知上開包裝盒應係被告所訂
    做無訛，否則被告當無從知曉該包裝盒之價格，其另辯稱包裝盒係別人所有云云
    ，無足採信。
二、告訴人於會同警察機關前往查緝時，亦已前往被告之公司進行訪價，並經被告公
    司之會計陳麗鳳開具報價單一紙，內載明「ＨＯＮＤＡ  ６９００－ＳＡ５－０
    ０４」、「ＴＯＹＯＴＡ」、有效期間為八十九年一月五日等字句，此有「永貿
    公司」之報價單影本一紙在卷足按（見警卷所附告證三），而該報價單上之貨品
    編號與現場查扣之本田公司包裝盒外所載之文字及型式核係完全相同，益徵被告
    確係將伊公司所製造之濾心器包裝在上開包裝盒內藉以出售，甚為明確。
三、證人即被告公司之員工王基財亦於偵訊時證稱：當告訴代理人會同警察機關前往
    查緝時，是由伊本人帶同告訴代理人上樓指出何種空盒裝置何種濾心器等語（偵
    查卷頁二十三），足見平常該包裝盒係用以裝置被告公司之產品，所以該公司之
    員工始會如此熟識並指明予告訴代理人知曉，並由告訴代理人現場拍照存證，此
    並有拍得之照片附於警卷足佐。
四、再者，被告所稱之「金永達公司」經本院查證之結果，固曾有「金永達產業股份
    有限公司」，但該公司已於八十三年三月一日申請註銷登記，此有台北市稅捐稽
    徵處士林分處九十年七月三十一日第９０６１４８９４００號函一件在卷可證，
    其申請註銷登記迄本件八十九年四月間案發之時已隔六年之久，而扣案之紙盒經
    檢察官前往勘驗之結果，其成品相當新，此有檢察署之勘驗筆錄一紙及現場扣回
    之包裝盒數個可按，則被告所稱系爭包裝盒係於六、七年前所留下之貨品云云，
    不能遽信。復經本院多次查址、查口卡、傳喚證人即「金永達產業股份有限公司
    」負責人乙○○之結果，均因「查無此人」以致無從合法傳喚送達，以致證人乙
    ○○迄未到院而致本院無從加以調查，因此被告辯稱：上開貨物係一家貿易商叫
    「金永達產業股份有限公司」之負責人乙○○在六、七年前寄下來的云云，因無
    從得致確認，自無從資為被告有利之認定。
五、按商標圖樣之近似，以具有普通知識經驗之一般商品購買人，於購買時施以普通
    所用之注意，有無混同誤認之虞判斷之，商標法施行細則第十五條第一項定有明
    文。次按，類似商品，應依一般社會通念，市場交易情形，並酌該商品之產製
    、原料、用途、功能或銷售場所等各種相關因素判斷之，商標法施行細則第十五
    條第二項亦有規定。一般而言，比較商標是否近似必須考量的因素如下：
    (一)使用商標商品的經驗，對於識別商標有很大的影響。譬如在購買飛機、輪船、
      汽車等商品時，購買人除了選擇商標以外，還會特別注意它是那家企業的產品
      。但是在買一包口香糖或者一罐飲料的時候，一般人通常只注意它的商標，並
      不會去注意它是那個公司的產品。在這種狀況之下，前面所說的那些商品就不
      太會發生混淆誤認的情形。而後面所說的那些商品就比較容易發生。
    (二)使用商標商品的體積、價格，對識別商標有影響。例如電冰箱、冷氣機、廚、
      櫃、沙發、家具等商品，因為體積大容易觀察，而且價值比較高，會提高購買
      人的注意力，混淆誤認的情形比較少。而小家電、普通化妝品、食品等，因為
      體積小、包裝小，容易忽略，而且價值又不貴，注意力會比較差，就常會有混
      淆誤認的事情發生。
    (三)商品的性質，如果是屬於很專業的，例如醫療用的儀器，因為使用的人都是熟
      悉該類產品的專家，自然不很容易發生混淆誤認。一個球迷去買標示有自己所
      喜歡的球隊標誌的東西，也有很高的識別力。
    (四)商標的設計很特別，自然就會比較容易辨認。
    (五)購買人本身的原因。比方婦女對於衣著、衛生棉、化妝品、食品等商標的識別
      力，顯然就超過一般的男性購買人。
六、就商標案例實務經驗可知，商標近似之態樣，約有以下各種：
    (一)外觀近似
      就是從商標的外表上看，有使人發生混同誤認的可能。所謂外表，指的是商標
      的布局、構圖、設色、排列等等各種情形。如果兩件商標在布局、構圖、設色
      或排列各方面相似，有使人混同誤認的可能，就屬於外觀近似的商標。例如文
      字排列的馮京、馬涼之類。這類的態樣在商標近似的案例中佔了絕大多數。不
      過值得注意的是，外觀相似只是商標近似的一種型態，而不是認定商標近似的
      標準。具體地說，兩個商標縱然在外觀上是相似，但在事實上卻不會使購買人
      產生誤認，就不能認定他是近似的商標。例如中國時報和中國郵報，四個字當
      中有三個字相同，從外觀上分析，當然是相似的，可是實際上，購買報紙的人
      ，對這二種報紙不可能發生誤認誤購之情事，所以不能認定是近似的商標。
    (二)讀音近似
      一般人在買東西的時候，一種情形是自己動手選出所要買的物品，這種情形在
      超級市場和百貨公司最普遍。這時候主要是靠眼睛去看商品和商標來作選擇。
      另外一種情形，是告訴店員或老闆，自己要買什麼東西，這時候，商標的讀音
      就很重要了。比方說「三洋」「三羊」「三陽」「山羊」就不容易分得很清楚
      ，會使買東西的人和賣東西的人發生誤取誤購的情形，當然是近似的商標。
    (三)觀念近似
      觀念近似是說兩件商標的實質意義相同或相似，容易讓購買人因為聯想而產生
      誤認。比方說番薯和地瓜是同一個東西。一個地球的圖形和「地球」兩個字，
      意義是一樣的。戰車和TANK也是一樣。以上這些情形，如果兩個商標的商品會
      讓購買人誤認，就是觀念近似的商標。
    (四)意匠近似
      意匠是在設計時候的主觀意思。拿一件商標和另外一件商標仔細的比對，裡面
      的各個部分都有些不同，可是在布局構造方面卻是難分彼此。比方說一件商標
      是一個中國女孩面對鏡子梳頭髮，另外一件則是一個外國女孩面對牆壁用手整
      理散開的頭髮。兩件商標給人的印象，都是一個女生在弄頭髮，一不留心就有
      使人誤認誤購的可能，這就是所謂的意匠近似。意匠近似，主要還是表現在外
      觀設計上，從形式上著眼，說它是外觀近似，如果從主觀意念上著眼，就是意
      匠近似了。
    (五)除了以上所說的外觀、讀音、觀念、意匠等以外，商標本身顯著性的強弱，也
      是一項十分重要的因素。顯著性強的商標，突出而有個性，識別性很強。顯著
      性弱的弱勢商標，較不受注意，不容易區分，甚至會變成為通用的標記。例如
      某些調味品商標上的麥穗或稻穗圖形，機械產品的齒輪圖形等。至於所謂的弱
      勢商標，指的是商標的特點受到不斷的沖淡作用，而逐漸失掉其顯著性商標。
      主要的原因是專用權人怠於行使保護商標的權利，久而久之，失去了商標識別
      的功能。如果變成通用的商品名稱，就不再具有商標的特性了。
七、商標近似與否之比較方法
    商標是否近似，商標法施行細則第十五條第一項業有明文，如前所述，但在實際
    比較觀察時，不能一味地拿兩個圖樣來對比，而是要以一個普通的商品購買人的
    立場，去想像把這兩個圖樣用在某一種商品上，會不會有使人誤認的可能，基於
    這個立場，下列的這些原則是必須要考慮的：
    (一)通體觀察
      就是說在看一個商標的時候，應該「總括其各個部分，通體觀察之」。而不可
      以把整個商標圖樣分割成好幾個部分，再來一一的比對（參閱院字一三八四號
      解釋，行政法院判字號）。
    (二)主要部分觀察
      「判斷商標之是否相同或近似，應以其構成商標之主要部分有無特別顯著之差
      異為準」（參閱行政法院判、判９）。至於什麼是主要部分，依照最高
      法院的說法：「據吾人經驗上之法則觀察之，識別之成立及變更，要以事物足
      以惹人注意之主要部分為準。故苟有兩商標於此，就其主要部分分別觀察，顯
      有殊異之外觀，足使人一目瞭然，不致發生誤認者，則其附屬部分，縱有形跡
      類似之處，亦斷不致招人之混同．．．」（民國六年上字第一四二四號）。依
      照這個見解，所謂商標的主要部分，就是足以惹人注意的部分。那麼那一部分
      是主要，那一部分是附屬，最高法院之見解是：「商標之構成部分孰為主要，
      應就各個情形認定」（民國七年上字第一一二八號）。這就是所謂的個案認定
      原則。亦即，每件商標都不一樣。到底那一部分是主要、那一部分是次要，必
      須根據各個商標的特點來判斷認定。
    (三)異時異地隔離觀察
      商標以具有普通知識經驗的商品購買人，在購買東西的時候，用了普通的注意
      力，而有發生混同誤認的可能，作為認定是不是近似的標準，可是事實上一般
      的商品購買人不可能在事先就蒐集一大堆有關的商品，排列起來，一件一件的
      比較它們的商標。而是根據他以前曾經使用過某種商品的經驗，或者通過有關
      的廣告媒體得到的印象，去選擇自己要買的東西。所以，在記憶裡或者印象中
      的商標，和在現實的市場裡看到的商標，必然是屬於不同的時間，不同的地點
      隔離觀察的。行政法院曾有判例指出：「商標之近似與否，應隔離觀察，以為
      判定之標準。縱令兩商標對照比較能見其差別，然異時異地，各別觀察則不易
      見者，仍不能不謂為近似」（行政法院判字號），就是這個道理。所謂「
      異時異地隔離觀察」的真正意義，所指的應該是一種設想出來的情況。這種情
      況是設想一個沒有特別知識經驗的人，在通常的情形之下，依據以往的經驗，
      或者記憶中的印象（不同的時間和地點），去選擇自己所要買的東西。當需要
      判斷兩件商標是否近似的時候，應該是按照這種情形去認定，而不可以一點一
      滴的去比對兩件商標的圖樣。所以，正常的判斷商標是否近似的程序，應該是
      先觀察有關的商標圖樣，然後再設想上述的情況之下，會不會使人產生混同誤
      認。
    (四)個案認定原則
      如前所述，認定商標是否近似，必須要考量許多的因素，而且每件商標都不一
      樣，那一部分是主要，那一部分是附屬，應該按照各個商標的具體情形來認定
      ，就是所謂的個案認定原則。其實還不只是主要部分，附屬部分而已，有許多
      的情形，如果只按照通例來認定，一定會產生不公平的結果。比方用字體排列
      的商標，如果在前面加上了新、老、正、真，或者在後面加上大王等字樣的，
      就不能僅僅拿字數多少，或者頭尾字是不是相同的例子來作比較。使用字體、
      大小、顏色都不相同的文字組合的商標，和用書寫方式或打字方式組成的商標
      也不能一概而論。有些商標，按照一般的審查基準來衡量，應該認為是近似的
      ，可是實際上兩件商標的商品，都各自有自己的市場區隔，從來沒有發生過誤
      認的情形。
八、就右開之說明，實務上頗值參考之判例，例如：
    (一)行政法院七十年判字第三三七號要旨：
      按商標圖樣相同或近似於他人同一商品或同類商品之註冊商標者，不得申請註
      冊，固為商標法第三十七條第一項第十二款所規定，惟判斷商標之近似與否，
      應就各商標之外觀、意匠、構圖、設色於異時異地隔離通體觀察，其是否足使
      一般購買者發生混同或誤認之虞以為斷。
    (二)行政法院七十七年判字第一六八七號要旨：
      按商標圖樣同或近似於他人同一商品或同類商品之註冊商標者，不得申請註冊
      ，為行為時商標法第三十七條第一項第十二款所明定。又商標之近似與否，應
      隔離觀察以為判定之標準，縱令兩商標對照比較，能見其差別、倘異時異地，
      個別觀察，兩商標在外觀、觀念或讀音上，其圖形文字主要部分近似，有足以
      引起混同誤認之虞者，即不得不謂為近似，迭經本院著有判例。
    (三)行政法院年度判字第５號要旨：
      兩商標對照比較雖有差別，然異時異地各別觀察，易茲混淆，仍不得不謂為近
      似。
    (四)行政法院年度判字第１０號要旨：
      構成商標之圖形文字總括其各部分從隔離的觀察其全體之外觀上苟易發生混同
      誤認者固屬近似若其主要部分於異時異地各別觀察無論在外觀上名稱上或觀念
      上有足以引起混同誤認之虞時亦係近似而其附屬部分之有無顯著差異則非所問
      。
    (五)行政法院年度判字第號要旨：
      商標之近似與否應將兩商標隔離觀察之，不能僅以互相比對之觀察為標準。
    (六)行政院年度判字第號要旨：
      商標之是否近似應就兩商標隔離觀察有無混同誤認人之虞以為斷，若兩商標之
      圖形文字等主要部分及其聯合式大致相同致隔離觀察使人易於誤認者，即不得
      謂非近似。
    (七)行政法院23年度判字第20號要旨：
      依商標法註冊取得商標專用權後，本有請求禁止他人再行使用相同或近似商標
      於同一商品之權，而商標是否近似應以其構成該商標之主要部分有無特別顯著
      之差異為斷。
    (八)行政法院25年度判字第9號要旨：
      判斷商標之是否相同或近似應以其構成商標之主要部分有無特別顯著之差異為
      準。
    (九)行政法院度判字第20號要旨：
      商標之近似與否，應隔離觀察以為判定之標準，縱令兩商標對照比較能見其差
      別，然異地異時各別觀察則不易見者仍不得不謂為近似。故凡商標無論在外觀
      上名稱上或觀念上，其主要部分近似有足以惹起混同大誤認之虞，而其他附屬
      部分雖不近似，仍不得不謂為近似之商標。
九、爰綜合參稽前揭關於比較商標是否近似必須考量之因素、商標近似之態樣、商標
    近似與否之比較方法及實務上判例之說明，以此資為基準，不論以「通體觀察」
    之方法、「主要部分觀察」之方法或「異時異地隔離觀察」之方法，比較被告所
    有扣案附加如附表一商標圖樣、附表二所載：正廠產品、原產國日本等文意之包
    裝盒，及附於卷內告訴人等所有之註冊商標圖樣以觀，被告包裝盒所載圖樣、文
    字，確實足以使得一般購買者，於購買時施以普通所用之注意，仍有外觀近似或
    意匠近似，而誤認混同為告訴人公司正廠產品、在日本國製造之產品之虞，並參
    諸告訴人公司之品牌無論於台灣或於全球，均屬高知名度者，則被告係利用告訴
    人公司產品之高知名度而以系爭包裝盒包裝被告公司之汽車零件銷售之，已可認
    定。
十、綜參右開所查一切事證，已臻明確，被告所為辯解，尚非可採，應依法論科。
貳、核被告所為：
    （一）明知公司之汽車零件以系爭包裝盒包裝後係屬商標法第六十二條第一款之
          商品，仍加以販賣，係犯商標法第六十三條之販賣仿冒商標商品罪。
    （二）按刑法第二百十條規定：「偽造、變造私文書，足以生損害於公眾或他人
          者，處．．．」；同法第二百十六條規定：「行使第二百十條．．．之文
          書者，依偽造、變造文書．．．之規定論處」。蓋刑法上之偽造私文書罪
          章，旨在保護文書之制作權人所制作之文書在社會生活中之公共信用法益
          免受不法之侵害。因此，無制作權人冒用有制作權人名義，提出偽造之文
          書，本於該文書內容有所主張，若足生損害於公眾或該制作人之權益者，
          即屬成立行使偽造私文書之罪名。
    （三）查本案扣案包裝盒上，除有告訴人等商標圖樣外，並記載有英文「ＧＥＮ
          ＵＩＮＥ  ＰＡＲＴＳ」、「純正部品」等字樣，上揭字樣之中文意義為
          「正廠零件」，均係指稱由商標所標示之各告訴人公司原廠提供之正廠產
          品之意。在扣案包裝盒上，除告訴人等之商標外，並載有上開字樣，則在
          一般商業交易習慣上易被認為印有該等商標圖樣與字樣之包裝盒內所含之
          物品，係屬告訴人之正廠零件。正廠者代表一定品質之意，足以為表示一
          定用意之證明，非僅係單純之文字組合，故應視為文書之一種。是故，被
          告將印有告訴人等商標圖樣與正廠零件字樣之包裝盒包裝永貿公司汽車零
          件濾心器用以出售，當有本於該文書內容加以主張之意，業已該當於「行
          使」之要件，此部分係犯刑法第二百十六條、第二百十條之行使偽造私文
          書罪。
    （四）查系爭包裝盒上並有「MADE IN JAPAN 」之字樣，此整体私文書之記載，
          足以致人產生原產國係日本國之誤會，係犯刑法第二百五十五條第二項、
          第一項之販賣虛偽標記商品罪。
    被告所犯刑法第二百十六條、第二百十條之行使偽造私文書罪部分、刑法第二百
    五十五條第二項、第一項之販賣虛偽標記商品罪部分，雖起訴書均漏未載及，惟
    此與起訴並論罪部分即商標法第六十三條之販賣仿冒商標商品罪具有裁判上一罪
    之關係，屬同一案件，依刑事訴訟法第二百六十七條之規定，為起訴效力所及，
    本院依法自應予以審究。被告所犯商標法第六十三條之販賣仿冒商標商品罪；所
    犯刑法第二百十六條行使第二百十條之私文書罪；所犯刑法第二百五十五條第二
    項、第一項之販賣虛偽標記商品罪，均係時間緊接，觸犯構成要件相同之罪名，
    顯係各基於概括犯意為之，各為連續犯，依刑法第五十六條規定各論以一罪，即
    連續販賣仿冒商標商品罪、連續行使第二百十條之私文書罪、連續販賣虛偽標記
    商品罪。被告一行為同時侵害多家告訴人公司之法益，係一行為觸犯數罪名，為
    想像競合犯。被告所犯連續販賣仿冒商標商品罪、連續行使第二百十條之私文書
    罪、連續販賣虛偽標記商品罪，三罪之間有方法行為、目的行為之關係，屬牽連
    犯，應依刑法第五十五條之規定，從一重罪即連續行使偽造私文書罪處斷。茲審
    酌被告犯罪之動機、目的、手段、被害人所受之損害，及其犯罪後態度等一切情
    狀，量處如主文所示之刑，並諭知易科罰金之折算標準，以資懲儆。扣案印製有
    本田公司商標圖樣之包裝盒七千六百個、豐田公司包裝盒九千個、三菱公司包裝
    盒二千個、馬自達公司包裝盒四千七百個、富士公司包裝盒二千個及日產公司包
    裝盒三千四百個，依商標法第六十四條之規定宣告沒收之。
參、另公訴意旨認被告所為尚犯有商標法第六十二條第一款、第二款之罪。但查本件
    被告並未將相同或近似於告訴人註冊商標圖樣使用在本案之商品即濾心器上，被
    告自無觸犯商標法第六十二條第一款之罪之問題；本件亦無充分證據足以證明係
    被告將如附表一商標圖樣印製於包裝盒之上，被告自亦無觸犯商標法第六十二條
    第二款之罪之問題。因公訴人就此商標法第六十二條第一款、第二款部分，係以
    與其他有罪部分具有裁判上一罪之關係起訴前來，本院於是不在主文為無罪之諭
    知，乃說明如上。
肆、據上論斷，應依刑事訴訟法第二百九十九條第一項前段、商標法第六十三條、第
    六十四條，刑法第十一條前段、第五十六條、第二百十六條、第二百十條、第二
    百五十五條第二項、第一項、第五十五條、第四十一條第一項前段，罰金罰鍰提
    高標準條例第一條前段、第二條，判決如主文。
伍、本案經檢察官甲○○到庭執行職務
中    華    民    國      九十        年      十        月      八      日
                                  臺灣臺南地方法院刑事第一庭
                                    法  官   蘇義洲
右正本證明與原本無異。
如不服本判決，應於判決送達後十日內向本院提出上訴狀( 應附繕本 )。
                                    書記官   岑  玢
中    華    民    國      九十        年      十        月      十五    日
附表二：
┌──┬──────────┬─────┬────────┬──────┐
│編號│  型  態  及  內  容│註  冊  人│刑法 216、210 條│刑法二五五條│
├──┼──────────┼─────┼────────┼──────┤
│１  │                    │日產公司  │上開整體文書內容│上開內容係載│
│    │                    │          │之意，係指由該商│明原產國為日│
│    │                    │          │標所標示之日產公│本國        │
│    │                    │          │司原廠提供之正廠│            │
│    │                    │          │產品之零件      │            │
│    │                    │          │                │            │
│    │    │          │                │            │
├──┼──────────┼─────┼────────┼──────┤
│２  │                    │富士公司  │上開整體文書內容│上開內容係載│
│    │                    │          │之意，係指由該商│明原產國為日│
│    │                    │          │標所標示之富士公│本國        │
│    │                    │          │司原廠提供之正廠│            │
│    │                    │          │產品之零件      │            │
│    │                    │          │                │            │
│    │                    │          │                │            │
└──┴──────────┴─────┴────────┴──────┘
┌──┬──────────┬─────┬────────┬──────┐
│３  │                    │三菱公司  │上開整體文書內容│上開內容係載│
│    │                    │          │之意，係指由該商│明原產國為日│
│    │                    │          │標所標示之三菱公│本國        │
│    │                    │          │司原廠提供之正廠│            │
│    │                    │          │產品之零件      │            │
│    │                    │          │                │            │
│    │                    │          │                │            │
│    │                    │          │                │            │
├──┼──────────┼─────┼────────┼──────┤
│４  │                    │本田公司  │上開整體文書內容│上開內容係載│
│    │                    │          │之意，係指由該商│明原產國為日│
│    │                    │          │標所標示之本田公│本國        │
│    │                    │          │司原廠提供之正廠│            │
│    │                    │          │產品之零件      │            │
│    │                    │          │                │            │
│    │                    │          │                │            │
│    │        │          │                │            │
└──┴──────────┴─────┴────────┴──────┘
┌──┬──────────┬─────┬────────┬──────┐
│５  │                    │豐田公司  │上開整體文書內容│上開內容係載│
│    │                    │          │之意，係指由該商│明原產國為日│
│    │                    │          │標所標示之豐田公│本國        │
│    │                    │          │司原廠提供之正廠│            │
│    │                    │          │產品之零件      │            │
│    │                    │          │                │            │
│    │                    │          │                │            │
└──┴──────────┴─────┴────────┴──────┘
附表三：
┌──┬─────────────────────────┬──────┐
│編號│公        司        名        稱                  │  簡      稱│
├──┼─────────────────────────┼──────┤
│１  │日商本田技研工業股份有限公司                      │本田公司    │
├──┼─────────────────────────┼──────┤
│２  │日商日產自動車股份有限公司                        │日產公司    │
├──┼─────────────────────────┼──────┤
│３  │日商三菱重工業股份有限公司                        │三菱公司    │
└──┴─────────────────────────┴──────┘
┌──┬─────────────────────────┬──────┐
│４  │日商豐田自動車股份有限公司                        │豐田公司    │
├──┼─────────────────────────┼──────┤
│５  │日商馬自達股份有限公司                            │馬自達公司  │
├──┼─────────────────────────┼──────┤
│６  │日商富士重工業股份有限公司                        │富士公司    │
└──┴─────────────────────────┴──────┘
附錄法條：
商標法第六十三條：明知為前條商品而販賣、意圖販賣而陳列、輸出或輸入者，處一
                  年以下有期徒刑、拘役或科或併科新臺幣五萬元以下罰金。
中華民國刑法第二百十六條：行使第二百十條至第二百十五條之文書者，依偽造、變
                          造文書或登載不實事項或使登載不實事項之規定處斷。
中華民國刑法第二百十條：偽造、變造私文書，足以生損害於公眾或他人者，處五年
                        以下有期徒刑。
中華民國刑法第二百五十五條第一項：意圖欺騙他人，而就商品之原產國或品質，為
                                  虛偽之標記或其他表示者，處一年以下有期徒
                                  刑、拘役或一千元以下罰金。
中華民國刑法第二百五十五條第二項：明知為前項商品而販賣，或意圖販賣而陳列，
                                  或自外國輸入者，亦同。


司法院資訊處製作；財團法人民間司法改革基金會備份。
